【裁判字號】    89,易,1161
【裁判日期】    891208
【裁判案由】    違反保護令等
【裁判全文】
台灣新竹地方法院刑事判決      八十九年度易字第一一六一號
    公  訴  人  臺灣新竹地方法院檢察署檢察官
    被      告  甲○○
右列被告因違反保護令等案件，經檢察官提起公訴（八十九年度偵字第四三○九號）
，本院判決如左：
    主  文
甲○○連續違反法院依家庭暴力防治法第十三條所為禁止實施家庭暴力之裁定，處有
期徒刑參月，如易科罰金，以參佰元折算壹日。
    事  實
一、甲○○與乙○○為夫妻，因感情不睦而分居，分居期間李榮宗因認乙○○有外遇
    ，多次撥打電話至乙○○工作之場所，騷擾質問並語帶恐嚇，且曾以冥紙書寫恐
    嚇文字寄予乙○○，乙○○因而向本院申請保護令，李榮宗心有不甘亦向本院提
    出請求乙○○履行同居義務之訴。經本院審核，認甲○○對乙○○以言詞、文字
    恐嚇等事實屬實，乙○○有不履行同居義務之正當理由，駁回甲○○上開家事案
    件之請求（本院八十八年度婚字第三三三號），且亦認有對乙○○核發保護令之
    必要，而於民國（下同）八十八年十二月十五日以八十八年度家護字第十八號核
    發保護令，命甲○○不得直接或間接對於乙○○為騷擾或通話之聯絡行為，上開
    保護令並合法送達於甲○○。惟甲○○接獲上開保護令後，明知不得再對乙○○
    為騷擾及通話之行為，卻仍基於恐嚇及違反保護令之概括犯意，連續多次撥打電
    話至乙○○工作之新竹市○○路十二號之「美體小舖」商店，要求乙○○接聽電
    話，並以「不要以為我沒有能力，我可以使你斷手斷腳，我有能力叫你不能在新
    竹立足」等含有加害乙○○生命、身體安全之語言，恐嚇乙○○致生危害於安全
    。又於乙○○無法或不願接聽電話，而由乙○○之同事張玉涵、徐梅淑、范禹涵
    接聽，並表明乙○○不能接聽電話時，甲○○即心生不滿，以「你小心一點」、
    「你們小姐給我小心一點，不要以為我不會動你們」等之含有加害他人生命、身
    體之言語，恐嚇張玉涵、徐梅淑及范禹涵亦致生危害於張玉涵、徐梅淑及范禹涵
    之安全。甲○○以上開以電話恐嚇乙○○及張玉涵、徐梅淑及范禹涵之行為，不
    但已違反本院上開核發之命甲○○不得通話之命令，亦造成對乙○○之騷擾。迨
    至八十九年七月十五日，甲○○又違反保護令，多次撥打電話至乙○○工作之上
    開商店內，乙○○因懼怕甲○○且因工作規則規定店員於工作時間不能接聽私人
    電話，而由同事代為接聽電話。甲○○氣憤乙○○不願接聽電話，因而親至乙○
    ○工作之上開商店內吵鬧，致購物之客人見狀紛紛走避，經該店之店長張玉涵制
    止，甲○○仍不為所動，而為該店店長報警後查獲上情。
二、案經新竹市警察局第二分局報請台灣新竹地方法院檢察署檢察官偵查起訴。
    理  由
一、右揭犯罪事實，訊據被告甲○○固坦承其曾接獲本院八十八年度家護字第十八號
    通常保護令，並於八十九年七月十五日曾打電話並親至乙○○所工作之「美體小
    舖」商店之事實，惟矢口否認有何故意違反保護令或恐嚇之行為，辯稱：保護令
    核發之後即未打電話，八十九年七月十五日當日係因其與乙○○所生之女生病，
    要求乙○○帶女兒就診，乙○○又不接聽電話，才至該店找乙○○，才至門口乙
    ○○即報警，並未在店內吵鬧云云。經查，被告於收受上開保護令後，仍繼續以
    電話恐嚇被害人乙○○、張玉涵、徐梅淑及范禹涵，且於八十九年七月十五日因
    乙○○執意不接聽其電話，進而至乙○○工作之商店吵鬧，經報警處理後始由乙
    ○○提出告訴之事實，業據被害人乙○○、張玉涵、徐梅淑及范禹涵於偵查中指
    訴綦詳。且被告亦自承張玉涵、徐梅淑及范禹涵與其並無恩怨，故張玉涵、徐梅
    淑即范禹涵尚不至有誣陷被告之動機。又經堪驗被害人乙○○所提供之錄音帶，
    因以快速錄音所錄製，雖無法十分清楚分辨其聲音及內容，但仍可約略辨別係被
    告撥打電話後由被害人張玉涵、徐梅淑接聽，並以穢語辱罵張玉涵及徐梅淑之談
    話內容，有該錄音帶及堪驗筆錄為證。上開錄音帶雖無法直接證明被告有恐嚇行
    為，然被告於電話內談話之態度惡劣，被告對乙○○及乙○○之同事均無善意，
    卻足以佐證乙○○、張玉涵、徐梅淑及范禹涵於偵查中指證被告有撥打電話並以
    言語恐嚇之事實非虛。是被告上開辯解顯為卸責之詞，不足採信。此外，復有本
    院八十八年度婚字第三三三號民事判決及本院八十八年度家護字第十八號通常保
    護令各乙紙再卷可稽。本件事證明確，被告犯行洵堪認定。
二、核被告所為，係犯刑法第三百零五條恐嚇危安罪及家庭暴力防治法第五十條第一
    款違反保護令罪。被告所犯多次恐嚇危安罪及違反保護令罪，各係時間緊接，犯
    罪構成要件相同，均顯係出於概括之犯意為之，應各依連續犯之規定論以一罪，
    並依法加重其刑。又所犯之連續恐嚇危安罪與連續違反保護令罪，係一恐嚇行為
    同時違反保護令禁止通話及騷擾之行為（恐嚇張玉涵等人之行為，係打電話至告
    訴人乙○○之工作場所，除違反禁止通話之命令外，亦對被害人乙○○構成騷擾
    ，而違反保護令），而觸犯恐嚇及違反保護令之罪名，屬刑法第五十五條之想像
    競合犯，應從一重之違反保護令罪處斷，公訴人認係犯意各別之二罪，容有誤會
    。爰審酌婚姻不睦，雙方均有責任，難辭其咎，被告為挽回婚姻，以騷擾之舉動
    ，冀以形成壓力壓迫被害人之意志，意圖挽回婚姻，不異緣木求魚，且造成被害
    人乙○○壓力過大經常精神恍惚，及其周圍之人亦倍受困擾，且犯後仍執陳詞，
    指責被害人乙○○之感情態度，以規避其應負之責，犯後態度尚非良好等一切情
    狀，量處如主文所示之刑，並諭知易科罰金之標準。
據上論斷，應依刑事訴訟法第二百九十九條第一項前段，家庭暴力防治法第五十條第
一款，刑法第十一條前段、第五十六條、第三百零五條、第五十五條、第四十一條，
罰金罰鍰提高標準條例第一條前段、第二條，判決如主文。
本案經檢察官章京文到庭執行職務。
中    華      民      國    八十九    年     十二     月      八      日
                                      臺灣新竹地方法院刑事第二庭
                                          法  官    黃小珮
右正本證明與原本無異。
如不服本判決，應於判決送達後十日內向本院提出上訴狀( 應附繕本 )，上訴於
臺灣高等法院。
                                          書記官    鄭明枝
中      華      民      國    八十九    年     十二     月      八      日
附錄論罪科刑法條：家庭暴力防制法第五十條第一款、刑法第三百零五條。
刑法第三百零五條
以加害生命、身體、自由、名譽、財產之事，恐嚇他人致生危害於安全者，處二年以
下有期徒刑、拘役或三百元以下罰金。


司法院資訊處製作；財團法人民間司法改革基金會備份。
